Antonio Vásquez Briones

+56992935020 - advasquezbr@gmail.com

Las Condes -Santiago - Chile

Perfil Profesional

Ingeniero Civil en Automatización, con 5 años de experiencia en áreas de desarrollo de software y hardware, software testing, educación y procesos industriales. Enfocado principalmente a la integración y adopción de nuevas tecnologías. De excelentes habilidades interpersonales y comunicacionales, hábil en la implementación de soluciones que utilización de Código y Programación. Disfruta pertenecer a un equipo como así también liderar, motivar y capacitar a otros.

Educación

- Universidad del Bío-Bío, Concepción Chile.
 Ingeniero Civil en Automatización, 2014, Licenciado en Ciencias de la Ingeniería 2013
- Liceo Industrial Metodista, Coronel Chile.
 Técnico en Electrónica 2007.

Experiencia

04-2018 a la fecha

Synopsys Chile Ltda. Vitacura, Santiago

- Mantiene, realiza seguimiento y desarrolla mejoras a la infraestructura interna de softwaretesting para el ciclo de Desarrollo del principal producto de síntesis lógica de la compañía Design Compiler.
- Trabaja como colaborador en PV-Team, grupo de más de 50 profesionales entre Shanghái China y Santiago de Chile encargado de asegurar la calidad del software del producto en conjunto con Ingenieros alrededor del mundo.
- Durante su estadía en la compañía asiste a entrenamiento en las instalaciones de Synopsys Shanghái.
- Pionero en el Desarrollo de Sistema de monitoreo de la infraestructura de software-testing.

02-2018 y 07-2018

Capacita OTIC, Arduino, Raspberry e IoT, Relator SENCE

- Dicta el curso intensivo de capacitación SENCE, orientado a docentes de áreas TI a lo largo de todas las sedes de Inacap.
- Programa de entrenamiento consistente en talleres y proyectos prácticos, para habilitar a los docentes en la enseñanza y asesoría de sus alumnos en áreas como IoT, Arduino, Raspberry y diversas tecnologías open-source.

03-2015 al 03-2018

Universidad Tecnológica de Chile INACAP Concepción-Talcahuano

- Académico de tiempo completo, dicta cursos como Fundamentos de Ti, electrónica, sistemas de control, redes y talleres divulgativos de Arduino, Raspberry e IoT.
- Relator de programas corporativos SENCE de Instrumentación y Controladores Industriales.
- Durante su estadía en la sede Concepción implementa diversas demostraciones de robótica y domótica en aulas y espacios comunes.
- Obtención del reconocimiento Lideres del Sur -Diario El Sur- Reconoce su aporte a la Región por medio de la divulgación y enseñanza de la Robótica a jóvenes en vulnerabilidad social.

07-2013 al 03-2015

Liceo Industrial Metodista, Coronel

- Docente de jornada completa, dicta clases de electrónica de potencia y digital.
- Lidera grupo de Robótica de la Institución, obtención del Primer Lugar en Competencia de Robótica Inacap Robotics Challenge 2016.
- Participa como docente, de forma activa en diversos programas de ayuda a padres y alumnos en vulnerabilidad social.

07-2011 al 07-2012 Técnico en Instrumentación Industrial

• Comisionamiento, puesta en marcha y resolución de problemas en diversas plantas de generación eléctrica de la Región del Bío-Bío. Traductor técnico en diversas faenas de carácter internacional.

03-2009 al 12-2012 Universidad del Bío-Bío, Campus Concepción.

• Alumno ayudante en asignaturas de Calculo I, Control de Movimiento y Señales y Sistemas.

Habilidades Técnicas

- Electrónica Hardware
 - o Sólidos conocimientos, experiencia en desarrollo de prototipos, proyectos y experiencias de aprendizaje.
- Software:
 - o C/C++ nivel medio, programación orientada a objetos y uso de frameworks como OF, Ogre 3D y bullet physics.
 - Python: scripting e implementación de algoritmos, data harvesting, experiencia en estructuras de datos, Pandas,
 Numpy, OOP.
 - o Web: Html, CSS, Javascript.
 - o Experiencias varias: VLSI design, Design-Compiler, tcl, perl, csh, clusters linux, expresiones regulares, linux shell.

Otros Intereses

- En su tiempo libre asesora y desarrolla proyectos de pequeña escala relacionados con IoT, domótica y productos varios, para clientes como emprendedores, innovadores y estudiantes memoristas.
- Autoaprendizaje: gran parte de sus conocimientos en electrónica y programación adicional a la formación universitaria, han sido aprendidos por propia motivación y experiencia en diversas implementaciones.
- Músico: compositor y guitarrista.